臺灣高等法院刑事裁定　　　　　　　　　　　　　　　　九十一年度交抗字第九號
　　抗　告　人
　　即受處分人　甲　○
右抗告人因違反道路交通管理處罰條例案件，不服臺灣桃園地方法院九十年度交聲字
第三０二號，中華民國九十年十一月三十日裁定，提起抗告，本院裁定如左：
    主  文
原裁定撤銷，發回臺灣桃園地方法院。
    理  由
一、按汽車駕駛人飲酒後，其吐氣所含酒精成份超過每公升零點二五毫克以上者，不
    得駕車，為道路交通安全規則第一百十四條第二款所明定。次按汽車駕駛人，駕
    駛汽車經測試檢定有酒精濃度超過規定標準者，處新臺幣（下同）一萬五千元以
    上六萬元以下罰鍰，並當場禁止駕駛及吊扣駕駛執照一年，道路交通處罰條例第
    三十五條第一項第一款亦定有明文。
二、經查，原審法院以抗告人即受處分人甲○於民國九十年八月二十三日晚間十一時
    五十分許，駕駛車號二Ｐ－五四一號營業小客車，在桃園市○○○路與中正路交
    岔口，經警攔檢為酒精測試，發現其吐氣所含酒精成份為每公升零點三五毫克，
    有測定值表在卷可稽，因認員警據以掣單舉發違規，移請原處分機關交通部公路
    局新竹區監理所桃園監理站援引前開規定，裁處罰鍰一萬九千五百元及吊扣駕駛
    執照十二個月（即一年），並無不合。至抗告人聲明異議所執：其於當晚，原係
    將前開營業小客車停放於中正路往西方向，尚未通過大興西路交岔口附近之停車
    格內，然後前往大興西路上之不詳名稱之小吃攤與友人飲酒，至晚間十一時五十
    分許，其獨返停車處所，拿取車內之行動電話，竟遭路檢警員誤認係酒後駕車云
    云，核與證人即舉發本件違規之員警吳炳儒、呂學祺所述不符，故不足採信。因
    認原處分機關之裁罰，認事用法並無違誤，而駁回抗告人之異議，固非無見。
三、然查：
（一）證人即舉發本件之員警吳炳儒、呂學祺經原審傳訊時，雖分別指證抗告人係在
      駕車行駛間，見有員警攔檢酒測，始將汽車停靠路邊等情。然查證人吳炳儒稱
      ：「我看到異議人（即抗告人）時，他已經過大興西路，正要路邊停車，停在
      中正路邊，至於他是由中正路直行或由大興西路右轉，我並不清楚。」（見原
      審卷第二十九頁背面）。證人呂學祺則稱：「異議人沿著大興西路由北往南行
    駛，異議人看到前方大興西路道路縮減有路檢，就靠邊停車。」（見原審卷第
      二十六頁）。是有關抗告人於酒測當時，究係將汽車停在中正路或大興西路？
      兩名證人之證詞明顯有異，則原審據此未見一致之證詞，遽認抗告人之異議無
      理由，已有未妥。
（二）抗告人一再堅稱其原係將前開營業小客車停置在中正路上之停車格內，且與友
      人王立地、蕭先台二人在大興西路之小吃攤飲酒，爾後返回拿取行動電話之際
      ，遭員警攔下為酒精測試，當時，其並無駕駛汽車之情事，並請求傳訊該二名
      友人為證等情。雖其於抗告意旨始為傳訊證人之聲請，然查該二名證人對於本
      件違規事實有無之認定，有所影響，自有傳喚查證之必要。又抗告人所稱之中
      正路上，有無設置停車格？抗告人有無可能於見及員警攔檢之際，迅將汽車停
      妥在該停車格內？亦不無加以究明之必要。
    綜上，原審法院對於前開事項，未詳查細酌，逕以抗告人有酒精濃度逾規定標準
    仍駕駛汽車之違規行為，認原處分機關之裁罰並無不當，而裁定駁回抗告人在原
    審之異議，自有未合。抗告人執此提起抗告，指摘原裁定不當，為有理由。爰將
    原裁定撤銷，發回原審法院，於查明事實後，另為適法之處分。
據上論斷，應依道路交通案件處理辦法第二十六條，刑事訴訟法第四百十三條前段，
裁定如主文。
中      華      民      國      九十一   年     一    月       七       日
                              臺灣高等法院刑事第五庭
                                  審判長法  官  曾  德  水
                                        法  官  趙  功  恆
                                        法  官  林  立  華
右正本證明與原本無異。
不得再抗告。
                                        書記官  廖  月  女
中      華      民      國      九十一   年     一    月       七       日
